臺灣新竹地方法院刑事判決　　　　　　　　　　　　　　九十年度訴字第六二七號
　　公　訴　人　臺灣新竹地方法院檢察署檢察官
　　被　　　告　甲○○
右列被告因違反毒品危害防制條例案件，經檢察官提起公訴（九十年度毒偵字第一六
九七號）及移
    主  文
甲○○連續施用第一級毒品，累犯，處有期徒刑拾月，扣案之第一級毒品海洛因貳包
（合計淨重公克）、內有第一級毒品海洛因殘渣之分裝袋個（已無法析離化驗）
均沒收銷燬；又連續施用第二級毒品，累犯，處有期徒刑陸月，扣案之第二級毒品安
非他命壹包（毛重零點貳捌公克）沒收銷燬，吸食器壹組、電子磅秤壹個、吸管支
及空分裝袋壹佰柒拾個，均沒收之。應執行有期徒刑壹年月，扣案之第一級毒品海
洛因貳包（合計淨重公克）、第二級毒品安非他命壹包（毛重零點貳捌公克）、內
有第一級毒品海洛因殘渣之分裝袋個（已無法析離化驗）均沒收銷燬；吸食器壹組
、電子磅秤壹個、吸管支及空分裝袋壹佰柒拾個，均沒收之。
    事  實
一、甲○○於民國八十四年間因違反麻醉藥品管理條例案件，經臺灣板橋地方法院於
    八十四年八月十八日，以八十四年度訴字第一五九七號判決判處有期徒刑一年六
    月、緩刑四年確定，嗣因於緩刑期內又因違反毒品危害防制條例案件（詳後述）
    ，經本院於八十八年四月十九日，以八十八年度竹東簡字第八三號判決判處有期
    徒刑四月確定，並經本院於同年七月二十六日以八十八年度聲字第八六六號裁定
    將前開所受之緩刑四年之緩刑宣告撤銷，合併定其應執行刑為有期徒刑一年十月
    確定，於九十年十月三日因假釋期滿而執行完畢。甲○○於上開緩刑期間，並曾
    先因施用第二級毒品案件，經本院以八十七年度毒聲字第三三七號裁定送觀察、
    勒戒後，認無繼續施用毒品之傾向，由臺灣新竹地方法院檢察署檢察官於八十七
    年十一月四日，以八十七年度偵字第四三二三號為不起訴處分確定；繼又因施用
    第二級毒品案件，再經本院以八十八年度毒聲字第二一六號裁定送觀察、勒戒後
    ，因認有繼續施用毒品之傾向，經本院再依聲請以八十八年度毒聲字第六九八號
    裁定令入戒治處所施以強制戒治一年，並於八十八年十二月十六日以八十八年度
    毒聲字第二六二Ｏ號裁定停止戒治，所餘戒治期間交付保護管束，於八十九年四
    月五日保護管束期滿，此次行為並經本院於八十八年四月十九日，以八十八年度
    竹東簡字第八三號判決判處有期徒刑四月確定。
二、詎甲○○猶不知悔悟，竟另行起意，並基於概括之犯意，自九十年十月十五日起
    ，以摻雜在香煙內之方式及以燒烤吸食器之方法，在其與女友連玉珍位於新竹市
    ○○路一八Ｏ巷十二號五樓之租屋處，分別施用第一級毒品海洛因及第二級毒品
    安非他命多次，嗣為警於同月十七日中午十二時許，持本院所簽發之搜索票在上
    址查獲，並在現場扣得第一級毒品海洛因二包（合計淨重三公克）、第二級毒品
    安非他命一包（毛重０‧二八公克）、內有第一級毒品海洛因殘渣之分裝袋三個
    （已無法析離化驗）及其所有之吸食器一組、電子磅秤一個、注射針筒一支、電
    動攪拌機一具、吸管三支、空分裝袋一七０個等物。
三、案經新竹市警察局第二分局移送臺灣新竹地方法院檢察署檢察官偵查起訴及移送
    併案審理。
    理  由
一、訊據被告甲○○對於上開施用第一級毒品海洛因與第二級毒品安非他命之事實，
    業已於本院審理時坦承不諱，而被告於警訊時所親自採取、封緘之尿液，經送驗
    結果確呈嗎啡與甲基安非他命陽性反應，此有新竹市衛生局於九十年十月十八日
    所出具之竹市衛六字第一六Ｏ六號不法藥物尿液初步篩檢報告書及新竹市警察局
    第二分局辦理違反毒品危害防制條例罪案尿液送驗受檢人真實姓名代號對照表暨
    送驗登記簿等附卷可資佐證，並經證人連玉珍於警訊時證述該處為甲○○實際出
    資、連玉珍承租之房間，亦曾親見甲○○在該處以摻與香煙之方法施用第一級毒
    品海洛因、以自製吸食器燒烤方式施用第二級毒品安非他命等語在卷，並有查獲
    、經化驗確為第一級毒品海洛因之白色粉末二包（合計淨重三公克，參本院卷內
    法務部調查局所出具之（９０）陸（一）00000000號鑑定通知書）、第
    二級毒品安非他命一包（毛重０‧二八公克）、內有第一級毒品海洛因殘渣之分
    裝袋三個（已無法析離化驗）及其所有之吸食器一組、電子磅秤一個、注射針筒
    一支、電動攪拌機一具、吸管三支、空分裝袋一七０個等物扣案在卷可資為憑，
    被告之自白核與事實相符，本件事證已臻明確，被告分別施用第一級毒品海洛因
    與第二級毒品安非他命之犯行，洵堪認定。又被告甲○○曾先因施用第二級毒品
    案件，經本院以八十七年度毒聲字第三三七號裁定送觀察、勒戒後，認無繼續施
    用毒品之傾向，由臺灣新竹地方法院檢察署檢察官於八十七年十一月四日，以八
    十七年度偵字第四三二三號為不起訴處分確定；繼又因施用第二級毒品案件，再
    經本院以八十八年度毒聲字第二一六號裁定送觀察、勒戒後，因認有繼續施用毒
    品之傾向，經本院再以聲請以八十八年度毒聲字第六九八號裁定令入戒治處所施
    以強制戒治一年，並於八十八年十二月十六日以八十八年度毒聲字第二六二Ｏ號
    裁定停止戒治，所餘戒治期間交付保護管束，於八十九年四月五日保護管束期滿
    ，此次行為並經本院於八十八年四月十九日，以八十八年度竹東簡字第八三號判
    決判處有期徒刑四月確定，其本次再犯施用毒品之之犯行為三犯，均應予依法論
    科。
二、核被告甲○○所為，係犯毒品危害防制條例第十條第一項之施用第一級毒品罪及
    及同條第二項之施用第二級毒品罪；其持有毒品之低度行為，應為其施用毒品之
    高度行為所吸收，不另論罪。又被告先後多次施用第一級毒品海洛因與第二級毒
    品安非他命之犯行，均時間緊接、手法雷同，所犯係犯罪構成要件相同之罪，顯
    均係基於概括之犯意反覆為之，應依刑法第五十六條連續犯之規定論以一連續施
    用第一級毒品罪與連續施用第二級毒品罪，並均依法加重其刑。公訴人起訴事實
    雖未敘及被告扣除在九十年十月十七日下午一時十分許分別回溯前二十六小時內
    之某時及前九十六小時內之某時分別施用一次第一級毒品海洛因與第二級毒品安
    非他命之犯行，然該部分事實與公訴人起訴之施用毒品之犯罪事實既具有連續犯
    之裁判上一罪關係，應為起訴效力所及，本院自得一併予以審究。再查，被告甲
    ○○於八十四年間因違反麻醉藥品管理條例案件，經臺灣板橋地方法院於八十四
    年八月十八日，以八十四年度訴字第一五九七號判決判處有期徒刑一年六月、緩
    刑四年確定，嗣因於緩刑期內又因違反毒品危害防制條例案件，經本院於八十八
    年四月十九日，以八十八年度竹東簡字第八三號判決判處有期徒刑四月確定，並
    經本院於同年七月二十六日以八十八年度聲字第八六六號裁定將前開所受之緩刑
    四年之緩刑宣告撤銷，合併定其應執行刑為有期徒刑一年十月確定，於九十年十
    月三日因假釋期滿而執行完畢，有臺灣新竹地方法院檢察署刑案資料查註紀錄表
    及臺灣高等法院被告全國前案紀錄表各一份在卷足參，其於受有期徒刑之執行完
    畢後五年以內再分別犯本件有期徒刑以上之罪，均為累犯，依刑法第四十七條規
    定分別遞加重其刑；而被告所犯上開連續施用第一級毒品罪與連續施用第二級毒
    品罪二罪間，犯意各別，行為互異，罪名不同，應予分論併罰。爰審酌被告一再
    沾染毒品，於假釋期滿後竟仍再犯本罪，及其品性、生活狀況、智識程度、犯罪
    所生之損害與犯罪後態度等一切情狀，分別量處如主文所示之刑，並定其應執行
    刑。
三、扣案之第一級毒品海洛因二包（合計淨重三公克）、第二級毒品安非他命一包（
    毛重０‧二八公克）、內有第一級毒品海洛因殘渣之分裝袋三個（已無法析離化
    驗）等物，均係違禁物，不問屬於犯人與否，均應依毒品危害防制條例第十八條
    第一項前段之規定宣告沒收銷燬。至於另扣案之吸食器一組、電子磅秤一個、注
    射針筒一支、電動攪拌機一具、吸管三支、空分裝袋一七０個等物，被告雖否認
    為其所有，惟係在其與證人連玉珍共同租屋處所查獲，並經證人連玉珍證述為被
    告所有，且證人連玉珍於警訊時所採取之尿液經送化驗後並無毒品反應，有上開
    不法藥物尿液初步篩檢報告書在卷，且參卷附查獲時上批扣案物之現場照片五幀
    （參九十年度毒偵字第一六九七號偵查卷第十五、十六頁），上批扣案物係隨意
    與其他日常生活用品一同擺放在客廳與房間地板上，應確為使用該屋之人所有，
    被告所辯顯不足採，其中之吸食器一組、吸管三支、電子磅秤一個、空分裝袋一
    七０個等物，應為供其施用第二級毒品所用之物，均應依刑法第三十八條第一項
    第二款之規定宣告沒收之；其餘之注射針筒一支與電動攪拌機一具，無從證明為
    其施用毒品所用之物，爰不予宣告沒收，併此敘明。
四、至於公訴人移送請求併案審理之九十年度毒偵字第一九二五號部分，實與本案為
    同一案件，新竹市警察局第二分局以九十年十月十七日竹市警二分刑字第二二二
    七、二二二八號報告書重覆移送，與起訴事實完全相同，公訴人未予注意，本院
    原得且應予審究，不再贅述。
五、據上論斷，應依刑事訴訟法第二百九十九條第一項前段，毒品危害防制條例第十
    條第一項、第二項、第十八條第一項前段，刑法第十一條前段、第五十六條、第
    五十一條第五款、第四十七條、第三十八條第一項第二款，判決如主文。
本案經檢察官吳金棟到庭執行職務。
中      華      民      國    九十一    年      五      月    二十八    日
                                    臺灣新竹地方法院刑事第一庭
                                        法  官    遲中慧
右正本證明與原本無異。
如不服本判決，應於判決送達後十日內向本院提出上訴狀( 應附繕本 )，上訴於
臺灣高等法院。
                                        書記官    龔柏萃
中      華      民      國    九十一    年      五      月    二十八    日
附錄本案論罪科刑法條全文：毒品危害防制條例第十條第一項、第二項、
施用第一級毒品者，處六月以上五年以下有期徒刑。
施用第二級毒品者，處三年以下有期徒刑。
